【裁判字號】    89,易,1680
【裁判日期】    891017
【裁判案由】    毒品危害防制條例
【裁判全文】
臺灣臺南地方法院刑事判決                        八十九年度易字第一六八號
    公  訴  人  臺灣台南地方法院檢察署檢察官
    被      告  甲○○
    選任辯護人  陳清白
右列被告因毒品危害防制條例案件，經檢察官提起公訴（八十九年度毒偵字第一一一
四號），本院判決如左：
    主    文
甲○○施用第二級毒品，處有期徒刑肆月，如易科罰金，以參佰元折算壹日。
    事    實
一、甲○○曾因施用第二級毒品安非他命案件，經本院以八十七年度毒聲字第一○三
    三號裁定送觀察、勒戒後，認無繼續施用毒品之傾向，經台灣台南地方法院檢察
    署檢察官於民國八十七年十二月二十四日以八十七年度偵字第四五四○號不起訴
    處分確定。詎甲○○復於八十九年三月十六日晚上十一時往前回溯之九十六小時
    內某時在不詳地點施用第二級毒品安非他命。嗣為警於八十九年三月十六日晚上
    十一時三十分許，在台南縣七股鄉玉成村二十四號七股分駐所臨檢時查獲，復經
    本以八十九年度毒聲字第一三一○號裁定送觀察、勒戒後，認有繼續施用毒品之
    傾向。
二、案經台南縣警察局佳里分局報請臺灣臺南地方法院檢察署檢察官偵查起訴。
    理    由
一、訊據被告甲○○矢口否認有何非法施用第二級毒品安非他命之犯行，辯稱可能因
    服用胃腸藥物致其尿液中有安非他命之成份云云。經查被告於八十九年三月十六
    日為警查獲時經警採其尿液送檢驗結果，確檢出安非他命成分，有台南縣衛生局
    八十九年三月二十四日衛收字第八九００六八五０號鑑驗通知書在卷可憑。又按
    安非他命經投與人體後，約70％於二十四小時內自尿中排出，約90％於九十六小
    時內自尿中排出，其吸用時間距採集時間最長不會超過四日，已據行政院衛生署
    藥物食品檢驗局於八十一年二月八日以（81）藥檢壹字第一一五六號函敘明白。
    再查被告請求送驗其所服用之胃腸藥物，經本院檢送行政院衛生署管制藥品管理
    局檢驗結果，並未檢出含有安非他命成分，有該局（八九）管檢字第八七五七三
    號檢驗成績書在卷可憑。故綜上所述，足認被告於採尿前三、四日間應有前揭非
    法施用第二級毒品安非他命之犯行。是被告所辯，無非事後畏罪卸責之詞，不足
    採信。本件事證明確，被告犯行，洵堪認定。
二、按被告曾因施用第二級毒品安非他命案件，經本院以八十七年度毒聲字第一○三
    三號裁定送觀察、勒戒後，認無繼續施用毒品之傾向，經台灣台南地方法院檢察
    署檢察官於八十七年十二月二十四日以八十七年度偵字第四五四○號不起訴處分
    確定。今被告再施用第二級毒品，且經觀察、勒戒後，仍有繼續施用傾向，有台
    灣台南看守所附設勒戒處所八十九年五月三十一日南所勒證字第八九０七四五號
    證明書在卷可證，其於五年內再犯毒品危害防制條例第十條之罪，核被告所為，
    係犯毒品危害防制條例第十條第二項之罪。被告施用毒品前後持有毒品之低度行
    為已為其施用之高度行為所吸收，不另論罪。爰審酌被告犯罪之動機、目的、手
    段、品行、犯罪後之態度等一切情狀，量處如主文所示之刑，並諭知易科罰金之
    折算標準，以資懲儆。
三、據上論結，應依刑事訴訟法第二百九十九條第一項前段，毒品危害防制條例第十
    條第二項，刑法第十一條前段、第四十一條，罰金罰鍰提高標準條例第二條，判
    決如主文。
中      華      民      國    八  十  九    年    十    月    十  七    日
                                    臺灣臺南地方法院刑事第一庭
                                        法  官  王  獻  楠
右正本證明與原本無異。
如不服本判決，應於判決送達後十日內，向本院提出上訴狀。
                                        書記官  陳  玉  果
中      華      民      國    八  十  九    年    十    月    十  七    日
附錄本案論罪科刑法條全文。
毒品危害防制條例第十條第二項：
  施用第二級毒品者，處三年以下有期徒刑。


司法院資訊處製作；財團法人民間司法改革基金會備份。
